臺灣高雄地方法院刑事裁定　　　　　　　　　　　　九十三年度交聲字第七五０號
　　 原處分機關　高雄市政府
　　 異　議　人　甲○○　男　.
右列異議人因違反道路交通管理處罰條例案件，對於原處分機關民國九十二年十月九
日所為之處分（原處分：高市府交裁字第裁三二─Ｚ00000000號），聲明異
議，本院裁定如左：
    主  文
異議駁回。
    理  由
一、異議意旨略以：受處分人即異議人甲○○於民國九十三年十二月十日下午二時四
    十八分駕駛車號ＸＴ─一七二號營業用曳引車經國道三號北上十公里至七公里處
    ，因該十公里處有交流道匯入主線，故變換車道至中線行駛，準備超車，超車後
    則進入隧道，因隧道禁止變換車道，故行駛出隧道後約六百公尺（七點四公里）
    處，始打方向燈變換車道至外線車道，而遭警員以違反道路交通管理處罰條例第
    三十三條第一項同向三線車道，大型車非超車沿路行駛中線車道開立舉發違反道
    路交通管理事件通知單，而遭裁罰新台幣（下同）三千元，並依第六十三條第一
    項記違規點數一點，爰依法提出異議等語。
二、按汽車行駛高速公路，其車道之使用，除因交通事故及道路施工依臨時或可移動
    標誌指示或公路警察指揮外，應依設置之交通標誌、標線或號誌之規定，無設置
    者，應依左列規定：二汽車行駛於同向三車道路段，大型車與排氣量小於一千立
    方公分或行駛速率低於每小時八十公里之較慢速車輛，應行駛於外側車道，為超
  　越同向之前車時得暫時利用中線車道超越前車，禁止行駛或變換車道行駛內側車
    道。排氣量超過一千立方公分及其行車速率每小時八十公里以上之小型車輛可行
    駛中線車道，為超越同向之前車時，得暫時利用內側車道超越前車。三汽車行駛
    於同向四車道路段。大型車與排氣量小於一千立方公分或行駛速率低於每小時八
    十公里之較慢速車輛，應行駛於外側車道，為超越同向之前車時，得暫時利用中
    外車道超越前車，禁止行駛或變換車道行駛中內車道或內側車道，高速公路交通
    管制規則第八條訂有明文。又汽車行駛於高速公路或設站管制之道路，而不遵管
    制之規定者，處汽車駕駛人新臺幣三千元以上六千元以下罰鍰；汽車駕駛人有左
    列各款所列條款之一者，除依原條款處罰鍰外，並予記點：一有第三十三條、第
    三十八條第一項、第四十條第一項、第四十五條、第四十七條第一款至第四款、
    第四十八條、第四十九條或第六十條第一項、第二項第一款至第三款情形之一者
    ，各記違規點數一點，道路交通管理處罰條例第三十三條第一項、第六十三條，
    定有明文可資參照。
三、經查，本件異議人於前揭時、地駕駛車號ＸＴ－一七二號營業用曳引車，因該路
    段十公里處有交流道匯入主線，故變換車道至中線行駛，準備超車，超車後則進
    入隧道，因隧道禁止變換車道，故行駛出隧道後約六百公尺（七點四公里）處，
    始打方向燈變換車道至外線車道，故於國道一號北向十公里至七公里處，均行駛
    於中線車道一情，業據異議人供承在卷，是異議人駕駛營業用引曳車違規行駛中
    線一節應堪認定，異議人異議意旨主張其因超車後進入隧道而未能及時變換車道
    云云，然異議人既明知前有隧道，且隧道內不得變換車道，竟仍於進入隧道前行
    駛於中線車道，縱令異議人係因超車而行駛於中線車道，仍無礙於違規事實之成
    立，亦非阻卻行政裁罰之事由。故內政部警政署國道公路警察局依法開立舉發違
    反交通管理事件通知單，而原處分機關援引首揭規定，分別裁處異議人罰鍰三千
    元，並分別記違規點數一點，依法並無不當，異議人所為異議為無理由，自應予
    以駁回。
四、據上論斷，應依道路交通案件處理辦法第十九條，裁定如主文。
中　　　華　　　民　　　國　　九十四　　年　　　二　　　月　　二十五　　日
                                  臺灣高雄地方法院交通法庭
                                          法　官  黃宣撫
右正本證明與原本無異。
如不服本裁定，應於收受送達後五日內向本院提出抗告狀。
　　　　　　　　　　　　　　　　　　　　　書記官  謝文心
中　　　華　　　民　　　國　　九十四　　年　　　三　　　月　　　二　　　日
